臺灣桃園地方法院民事判決　　　　　　 99年度訴字第1814號
原　　　告　卿也白
訴訟代理人　林育生律師
被　　　告　陳心屏
訴訟代理人　鄭仁壽律師
上列當事人間請求返還寄託物事件，本院於民國100年3月4日言
詞辯論終結，判決如下：
    主  文
原告之訴及假執行之聲請均駁回。
訴訟費用由原告負擔。
    事實及理由
一、按訴狀送達後，原告不得將原訴變更或追加他訴。但擴張或
    減縮應受判決事項之聲明者，不在此限，民事訴訟法第255
    條第1 項第3 款定有明文。本件原告原於起訴狀請求被告應
    給付原告新台幣（下同）95萬5,245 元及自起訴狀繕本送達
    翌日起至清償日止，按年息5%計算之利息，嗣於民國100 年
    2 月17日本院審理中具狀減縮聲明為被告應給付原告86萬3,
    725 元及其法定遲延利息，此核屬減縮應受判決事項之聲明
    ，揆諸前開規定，應予准許，合先敘明。
二、原告主張：原告與被告前為男女朋友關係，在交往期間，原
    告曾於97年間寄託一筆款項於被告設於中國國際商業銀行（
    現已合併為兆豐國際商業銀行）桃園分行帳戶（下稱系爭帳
    戶）內由被告保管，俟原告需用款時，則由被告將原告需使
    用之金額匯入原告帳戶內；而依被告於97年11月15日寄送予
    原告之電子郵件內容表示，原告寄託於被告系爭帳戶內之款
    項扣除原告指示被告提領部分，截至97年10月30日止尚有12
    5 萬3,245 元，扣除97年12月10日至98年4 月22日間被告轉
    帳予原告於中國信託商業銀行蘆洲分行帳戶內之14筆共計29
    萬8,000 元款項，以及其餘6 筆原告應負擔共計9 萬1, 520
    元之帳款後，原告寄託於被告系爭帳戶內款項應尚餘有86萬
    3,725 元；嗣雙方感情生變，原告遂於99年8 月10日委請律
    師以存證信函向被告表示終止寄託，並請求被告返還前開所
    餘寄託款項，惟被告拒不返還。爰依民法第603 條、第60 2
    條第1 項準用消費借貸規定提起本訴等語。並聲明：(一)被告
    應給付原告86萬3,725 元及自起訴狀繕本送達之翌日起至清
    償日止，按年息5%計算之利息。(二)原告願供擔保，請准宣告
    假執行。
三、被告則以：兩造間之財物糾紛，經兩造在98年6 月14日為第
    一次協商未能達成共識，簽訂第一份協議書協議另找時間議
    定；兩造乃於隔日即98年6 月15日再次協商並達成和解，並
    簽訂第二份協議書，其中第4 點載有「所有帳務（包含物品
    ）均已結算清楚並經雙方同意不再追究或是追討。」由上述
    內容可知，兩造於98年6 月15日前之帳務均已結算清楚而互
    不追討，原告所持97年兩造往來之電子郵件，先不論該文件
    內容是否屬實，均為上開電子郵件往來後、兩造於98年6 月
    15日所簽訂之前揭協議書內容之效力所包括，兩造截至98年
    6 月15日止自已無債權債務關係存在，原告請求被告返還寄
    託款項應無理由等語，資為抗辯。並聲明：(一)原告之訴駁回
    。(二)如受不利益之判決，請准供擔保宣告免為假執行。
四、兩造不爭執事項：
  (一)原告曾將一筆金錢寄託於被告處，兩造成立消費寄託契約。
  (二)被告曾於97年12月10日至98年4 月22日期間，先後14次自系
    爭帳戶內轉帳合計29萬8,000 元之款項至原告於中國信託商
    業銀行蘆洲分行帳戶內（轉帳之日期及金額詳如卷附第13頁
    至第17頁之黃色螢光筆所示）。
  (三)被告證物二（即卷附第29頁至第30頁之表格）中所列下列各
    筆帳款屬於原告所應負擔：
    1.97年11月26日：1萬7,855元（車貸）。
    2.97年12月28日：1萬7,855元（車貸）。
    3.98年1月5日：1萬5,000元（轉帳渣打銀行）。
    4.98年2月24日：5100元（車子保險費）。
    5.98年3月2日：1萬7,855元（車貸）。
    6.98年3月23日：1萬7,855元（車貸）。
  (四)原告曾於下述時間向被告借款4 筆，金額如下：
    1.98年4月19日：2萬元。
    2.98年4月22日：3萬5,000元。
    3.98年5月6日：10萬6,000元。
    4.98年5月27日：18萬5,000元。
  (五)兩造曾於98年6月14日簽訂卷附第26頁之協議書
  (六)兩造曾於98年6月15日簽訂卷附第28頁之協議書
五、兩造之爭點為：(一)兩造於98年6 月15日簽訂協議書中所稱「
    4.所有帳務（包含物品）均已結算清楚並經雙方同意不再追
    究或是追討。」是否包含上開原告寄託予被告處之金錢？(二)
    兩造如未就寄託款項進行協商，則原告寄託於被告處之款項
    扣除被告已交付或代墊之款項後，目前是否尚有餘額？所餘
    數額為何？茲論述如下：
  (一)按解釋契約，固須探求當事人立約時之真意，不能拘泥於契
    約之文字，但契約文字業已表示當事人真意，無須別事探求
    者，即不得反捨契約文字而更為曲解，最高法院17年上字第
    1118號判例意旨可供參照。
  (二)經查，兩造於98年6 月15日簽訂之協議書第4 點明定：「所
    有帳務（包含物品）均已結算清楚並經雙方同意不再追究或
    是追討。」依該約定文義，應係指包含兩造間餽贈物品、金
    錢借貸、寄託等「所有帳務關係」均已結算清楚，而無從認
    為兩造立約時，有將系爭消費寄託款項排除，不計入協議範
    圍內之真意。復以，證人即上開2 份協議書之見證人陳春林
    到庭證稱：「第一次我們簽一份協議書（指98年6 月14日之
    協議書），說隔天要全部把它結清，後來第二天我們結算，
    原告還欠被告1 萬300 元，因為原告有送被告兩台筆記型電
    腦，然後被告說其中一台電腦裡面還有一些資料要備份，所
    以兩造就約定用那一台電腦來抵扣原告欠被告的1 萬300 元
    ，另外一台電腦已經交給陳鴻傑了。」、「（當時原告欠被
    告1 萬300 元，是如何計算出來？）精細的數字我已經記不
    清楚了，兩造列出來還有哪幾項費用、物品要歸還，所以兩
    造有一個對照表，後來雙方有協調各項物品要用多少錢計算
    ，算出來大概30幾萬，因為原告還有欠被告30幾萬，後來就
    互相抵扣後原告還要給被告1 萬300 元，這個一萬300 元就
    用筆記型電腦抵掉。」、「（當時兩造有無講清楚，所有的
    金錢都已經結清？）有。」等語明確（見本院卷第43頁），
    益徵兩造結算時確係就所有債權債務關係為結算。況依上開
    98年6 月15日協議書第2 點所載「a.卿也白同意SONY S2 NB
    由陳心屏以10,300買回（等同於原應歸還陳心屏）之金額」
    ，足見原告承認迄結算當時尚積欠被告1 萬300 元之債務，
    倘原告主張其尚有86萬3,725 元之金錢寄託於被告處乙情為
    真，衡情原告應會主張以該消費寄託款抵扣債務，並要求被
    告返還所餘寄託款，豈有可能於簽立98年6 月15日協議書時
    ，就此高額寄託款債權隻字未提，反承認負欠被告1 萬300
    元，同意以SONY S2 筆記型電腦抵償債務，且於協議書第4
    點載明「『所有帳務（包含物品）』均已結算清楚並經雙方
    同意不再追究或追討」之理，由此堪信兩造於98年6 月15日
    協商雙方先前餽贈物品、金錢帳務時，應係就所有物品、金
    錢帳務均一併協商、核算，非如原告所述獨捨該業已存在之
    寄託款項帳務不論。據上足認兩造於簽訂98年6 月15日協議
    書時之真意，應係已將包含餽贈物品、金錢借貸、寄託等所
    有債權債務關係均結算清楚，並協議不再追究或追討，揆諸
    前揭判例意旨，該份協議書第4 點之文字，顯業已表示兩造
    前揭締約真意，原告未提出其他得為反證之具體證據，徒稱
    該份協議書第4 點僅指雙方借貸金錢與物品之核算，並不包
    含寄託款項之處理云云，自不足採。
  (三)系爭消費寄託之款項既經兩造於98年6 月15日結算清楚，並
    約定不再追究或追討，兩造顯已無上開金錢寄託之債權債務
    關係存在，本院自無庸再就前開爭執事項（二）兩造金錢寄
    託所餘款項之確切金額予以審究，附此敘明。
六、綜上所述，兩造既於98年6 月15日將包含系爭消費寄託款項
    在內之所有債權債務關係結算清楚，並約定不得再互為請求
    ，則原告對被告顯已無金錢寄託之債權存在，是原告依返還
    寄託物之法律關係，請求被告給付86萬3,725 元及自起訴狀
    繕本送達之翌日起至清償日止，按年息5%計算之利息，為無
    理由，應予駁回。原告之訴既經駁回，其假執行之聲請亦失
    所附麗，應併予駁回。
七、本件事證已臻明確，兩造其餘主張陳述及攻擊防禦方法，核
    均與判決之結果不生影響，爰不逐一論述。
八、訴訟費用之負擔：民事訴訟法第78條。
中    華    民    國   100    年    3     月    25    日
                  民事第二庭    法  官  劉佩宜
以上正本係照原本作成。
如對本判決上訴，須於判決送達後 20 日內向本院提出上訴狀。
如委任律師提起上訴者，應一併繳納上訴審裁判費。
中    華    民    國   100    年    3     月    25    日
                                書記官  洪千棻